高雄高等行政法院簡易判決
　　　　　　　　　　　　　　　　　　 94年度簡字第00247號
原　　　告　甲○
被　　　告　臺南市政府
代　表　人　乙○○市長
上列當事人間因兒童及少年福利法事件，原告不服內政部中華民
國94年6月1日台內訴字第0940003776號訴願決定，提起行政訴訟
。本院判決如下：
　　主  文
原告之訴駁回。
訴訟費用由原告負擔。
　　事  實  及  理  由
一、緣原告係台南市○○區○○路4段785號旁「搖頭妹檳榔攤」
    之負責人，為販售檳榔等物，僱用未成年少女林ＯＯ（民國
    76年4月25日生），身著透明薄紗，可看見內衣褲，而向不
    特定客人販售檳榔、菸及飲料，於民國（下同）94年1月12
    日15時20分許為台南市警察局警員查獲，並以94年1月13日
    南市警少字第0942500010號函移被告處理，被告審查原告違
    章成立，乃以其違反兒童及少年福利法第29條第2項規定，
    依同法第57條第2項規定，以94年1月24日南市社兒字第0941
    3508860號函裁處原告新台幣（下同）60,000元罰鍰；原告
    不服，提起訴願，經遭決定駁回；遂提起本件行政訴訟。
二、原告起訴意旨略謂：原告因身體不適需長年洗腎，且家中小
    兒子亦因罹患血癌花盡家中積蓄，惟家中尚有二名子女須要
    扶養，乃經朋友介紹以每月3,000元之租金，承租台南市○
    ○區○○路4段785號旁「搖頭妹檳榔攤」經營，以維家計，
    於不知情之情形下僱用未成年少女，竟遭被告裁處罰鍰
    60,000 元，實非原告能力所能負擔云云，並求為判決訴願
    決定及原處分均撤銷。
三、被告答辯意旨略謂：(一)本件原告係台南市○○區○○路4段
    785號旁「搖頭妹檳榔攤」之負責人，經被告所屬警察局於
    94年1月12日15時20分許，於前揭地點查獲原告僱用未滿18
    歲少女林○○，身著透明薄紗，可看見內衣褲，向不特定客
    人販售檳榔、菸及飲料，顯違反兒童及少年福利法第29條第
    2項，被告乃依同法第57條第2項規定，以94年1月24日南市
    社兒字第09413508860號函裁處原告60,000元罰鍰，並無不
    合。(二)原告經營「搖頭妹檳榔攤」，竟僱請年僅17歲之林姓
    少女身著透明薄紗，可看見內衣褲，販售檳榔，內衣褲屬於
    私人貼身衣物，於公共場合如此穿著，有以色相招徠顧客之
    嫌，容易誤導青少年以為如此穿著犧牲色相可作為謀財工具
    ，林姓少女在警訊調查中亦稱「穿著暴露上班，這樣生意才
    會好」等語，顯已扭曲青少年之價值觀與行為標準，足堪影
    響青少年之身心發展。至於林姓少女之爺爺林ＯＯ雖立具切
    結書，不能表示該少女穿著私人貼身內衣褲販賣檳榔即無違
    章。(三)原告請求撤銷或降低罰鍰之處分，經查兒童及少年福
    利法第57條第2項規定之最低罰鍰即為60,000元，被告依法
    裁處，亦無不合。聲明求為判決駁回原告之訴。
四、按「本法所稱兒童及少年，指未滿18歲之人；所稱兒童，指
    未滿12歲之人；所稱少年，指12歲以上未滿18歲之人。」「
    兒童及少年不得出入酒家、特種咖啡茶室、限制級電子遊戲
    場及其他涉及賭博、色情、暴力等經主管機關認定足以危害
    其身心健康之場所。父母、監護人或其他實際照顧兒童及少
    年之人，應禁止兒童及少年出入前項場所。第1項場所之負
    責人及從業人員應拒絕兒童及少年進入。」「父母、監護人
    或其他實際照顧兒童及少年之人，應禁止兒童及少年充當前
    條第1項場所之侍應或從事危險、不正當或其他足以危害或
    影響其身心發展之工作。任何人不得利用、僱用或誘迫兒童
    及少年從事前項之工作。」「違反第29條第2項規定者，處
    新臺幣6萬元以上30萬元以下罰鍰，公告行為人及場所負責
    人之姓名，並令其限期改善；屆期仍不改善者，除情節嚴重
    ，由主管機關移請目的事業主管機關令其歇業者外，令其停
    業一個月以上一年以下。」兒童及少年福利法第2條、第28
    條、第29條、第57條第2項定有明文。
五、經查，原告係台南市○○區○○路4段785號旁「搖頭妹檳榔
    攤」之負責人，為販售檳榔等物，僱用未成年少女林ＯＯ（
    76年4月25日生），身著透明薄紗，可看見內衣褲，而向不
    特定客人販售檳榔、菸及飲料，於94年1月12日15時20分許
    為台南市警察局警員查獲，函移被告處理，被告審查原告違
    章成立，乃以原告違反兒童及少年福利法第29條第2項規定
    ，依同法第57條第2項規定，裁處原告60,000元罰鍰等情，
    有台南市警察局94年1月13日南市警少字第0942500010號函
    、原告及少女林ＯＯ之警訊筆錄、現場照片十幀、被告94
    年1月24日南市社兒字第09413508860號函附於原處分卷可稽
    ，且為原告所不爭，則被告據以裁罰，並無不合。
六、次查，兒童及少年福利法其立法目的即為促進兒童及少年身
    心健全發展，保障其權益，增進其福利，此觀之該法第1條
    之規定至明。是原告於前揭時間、地點僱用未滿18歲之林姓
    少女身著透明薄紗，可看見內衣褲，於人車往來頻繁之公眾
    出入場所販售檳榔，值此青少年成長之際，易誤導青少年以
    為如此穿著即得作為謀財工具，扭曲青少年價值觀，並影響
    青少年身心之健全發展，自不足取；至被告衡酌一切情形，
    依兒童及少年福利法第57條第2項規定裁處最低罰鍰60,000
    元，其裁量權之行使，並無違誤，原告請求再予減輕，為無
    理由，自難准許。
七、綜上所述，原告主張既不可採，則被告以原告違反兒童及少
    年福利法第29條第2項規定，依同法第57條第2項規定，裁處
    原告60,000元罰鍰，並無不合；訴願決定予以維持，亦無違
    誤；原告起訴意旨求為均予撤銷，為無理由，應予駁回。爰
    不經言詞辯論為之。
據上論結，本件原告之訴為無理由，爰依行政訴訟法第236條、
第233條第1項、第195條第1項後段、第98條第3項前段，判決如
主文。
中　　華　　民　　國　　94　　年　 　9　　月　 30  　 日
                        第二庭法  官　戴見草
以上正本係照原本作成。
如不服本判決，應於送達後20日內，向本院提出上訴狀並表明上
訴理由，如於本判決宣示後送達前提起上訴者，應於判決送達後
20日內補提上訴理由書（須按他造當事人人數附繕本）。
提起上訴應預繳送達用雙掛號郵票7份（每份34元）。
中　　華　　民　　國　　94　　年　 　9　　月　 30  　 日
　　　　　　　　　　　　　　　書記官  蔡玫芳
附註:
行政訴訟法第235條（第1項、第2項）:
對於適用簡易程序之裁判提起上訴或抗告，須經最高行政法院之
許可。
前項許可，以訴訟事件所涉及之法律見解具有原則性者為限。
